臺灣臺中地方法院民事判決
111年度勞訴字第222號
原      告  陳琬鈞  
被      告  立全企業股份有限公司


法定代理人  劉志明  
訴訟代理人  王乃民律師
上列當事人間給付服務證明書事件，本院於民國111年11月1日言
詞辯論終結，判決如下：
    主    文
被告應發給原告服務證明書，記載原告之出生年月日、國民身分
證統一編號，於民國108年6月24日起至111年6月30日止，擔任董
事長秘書之內容。
訴訟費用由被告負擔。
    事實及理由
一、原告主張：原告自民國108年6月18日起至110年6月30日止，
    擔任被告董事長秘書一職，嗣因生規劃，於111年5月31日自
    請離職，預計111年6月30日離職。又原告已工作滿3年，依
    法有14日特休未休，於111年6月10日最後工作日，當日提出
    事務及零用金交接，惟被告無意願簽收，至今仍未正面回應
    。為此，依法請求被告開立服務證明書等語。並聲明：請求
    被告開立服務證明書。　　 
二、被告抗辯：　　　　
　　原告自108年6月18日起，擔任被告董事長秘書一職，上班時
    間為每週星期二至星期六，星期日與星期一為例假日。原告
    自111年6月17日始工作滿3年，翌日（即6月18日）始可取得
    特別休假14日，但原告自111年6月11日起未至公司上班，所
    請之特別休假程序有瑕疵，尚未完成批准，其自111年6月11
    日起屬曠職；縱認原告得連休14日，亦應於111年6月17日辦
    理交接，然其卻要求被告於111年6月10辦理交接，被告自無
    配合義務。又被告為順利交接原告任職中所持有之物品、檔
    案，曾於111年7月5日以電子郵件通知原告前來交接，惟原
    告均履行，違反誠信原則，被告認原告曠職在先，未辦交接
    ，原告離職日期不明，未能給付服務證明書，並行使同時履
    行抗辯權等語，並答辯聲明：原告之訴駁回。
三、得心證之理由：
  ㈠按勞動契約終止時，勞工如請求發給服務證明書，雇主或其
    代理人不得拒絕。勞動基準法第19條定有明文。此係為便利
    勞工謀求新職，以證明其工作經驗，勞動基準法規定雇主有
    發給服務證明書之義務，此項規定不限於何種情形之解僱，
    雇主均負有發給義務。至證明書之內容勞動基準法雖未規定
    ，惟參諸勞動基準法第1條為保障勞工權益之規定，自不得
    意圖阻礙勞工就業，而記載不利於勞工就業之事項。
　㈡查，原告自108年6月18日起僱於被告，擔任董事長秘書乙職
    ，於111年5月31日以line通訊軟體通知被告法定代理人，表
    示於111年6月30日自願離職等事實，為兩造所不爭執（見本
    院卷第50頁），並有lin通訊軟體對話內容截圖等（見本院
    卷第95頁）及本院依職權調閱原告勞保資料明細（見證物袋
    內），堪認為真實。
　㈢被告雖辯以：原告自111年6月18日起，始享有14日特別休假
    ，自111年6月11日起即屬曠職，不辦理交接，因原告離職日
    期不明，被告未能給付服務證明書云云。惟查：
　⒈按終止勞動契約之終止權屬形成權之一種，於勞資任一方行
    使其權利時即發生形成之效力，無待他方之同意。故勞資任
    一方向他方表示終止勞動契約（辭職或解僱），於意思表示
    到達他方時，勞雇雙方之勞動契約即為終止（最高法院93年
    度台上字第2528號、98年度台上字第2381號、100年度台上
    字第170號判決意旨參照）。查，原告於111年5月31日以lin
    e通訊軟體通知被告，表示其於111年6月30日離職等事實，
    如上所述，足見原告表示其自111年6月30日自請離職，該離
    職之意思表示於被告受理時，因原告單方行使終止權而生效
    ，無需被告同意，亦即原告與被告間之勞動契約於111年6月
    30日終止並生效。
　⒉觀以原告於111年5月31日預告終止兩造間之勞動契約自同年6
    月30日生效，已提前30日預告，符合勞動基準法第15條、第
    16條之規定（註：倘如被告抗辯原告於111日年6月17日始工
    作滿3年，則依法原告僅需於20日前預告終止契約）。另倘
    如被告抗辯原告於111年6月17日工作滿3年，翌日始取得14
    日特別休假，則自111年6月17日至111年6月30日止，扣除被
    告星期六、一休息日，尚有9日工作日，原告此段期間請特
    別休假，核屬有據，無需被告同意准假；至原告自111年6月
    11日、14日、15日、16日、17日是否為曠職，迄至本院審理
    終結止，依卷附資料查無被告有依勞動基準法第12條第1項
    第6款事由終止兩造勞動契約之事證，至多亦僅構成被告對
    原告扣薪之事由，被告難以原告離職日期不明，及主張同時
    拒絕給付服務證明書為抗辯。是被告上開抗辯，要難採信。
　㈣綜上所述，原告依勞動基準法第19條規定，請求被告發給服
    務證明書，洵屬有據，為有理由，應予准許。
四、本件事證已臻明確，兩造其餘攻擊防禦方法及舉證，經審酌
    後認均無礙判決之結果，爰不予一一論述，附此敘明。
五、訴訟費用負擔之依據：依民事訴訟法第78條。
中　　華　　民　　國　　111 　年　　11　　月　　15　　日
                  勞動法庭    法  官  吳昀儒
正本係照原本作成。
如對本判決上訴，須於判決送達後20日內向本院提出上訴狀。如
委任律師提起上訴者，應一併繳納上訴審裁判費。
中　　華　　民　　國　　111 　年　　11　　月　　15　　日
                              書記官  何惠文